cji.noun.lexicon.lexd
гьанна  # склон горы
гьаннир  # плацента
гьари-квари  # возмущение
гьас1а  # низина
гьас1с1  # слюна, жена
гьас1с1им  # овца
гьат1  # мука, тесто
гьат1а2  # церковь, воскресенье
гьат1рас  # метелка
гьач1а  # глаз, очки, фара, глазок, клетка оконной рамы
гьач1ак1вар  # скорпион
гьек1в  # моча, бусинка
гьек1ва  # муж
гьек1вагьв  # амбар
гьек1к1вад  # мышь, крот, бицепс
гьекьим  # корень растения, корень зуба, морковь
гьес1с1ак1ва  # горец птичий
гьец1влъи  # высота
гьи2гьв  # груша
гьи2с1с1в  # дверь, гумно
гьи2ц1а  # камень, камни
гьи2ц1ак1ур  # крупные зерна пшеницы
гьи2ц1акъв  # молот
гьигьва2  # веревка
гьигьне  # смех
гьикьдунийал  # метро
гьилв  # дно
гьим  # бородавка, шило
гьимахва  # шалфей
гьодул  # затылок
гьок  # телега
гьоолъи  # добро, доброта, одолжение
гьора-т1ора  # растяпа
гьу2с1с1  # пчелиный мед
гьу2ч1а  # кулак, трава, сено
гьугьум  # то же, что лъатIв
гьудул-гьалмагълъи  # друзья, дружба
гьужум  # наступление, набег, нападки
гьума  # стебель, столб, лом
гьуннар  # умение, сила, подвиг
гьуу  # обух
гьуу2  # семя, зародыш
да2гъва  # родинка, изюминка
да2дийе  # ровесница, жена одного брата для жены другого брата
да2дийо  # ровесник
даа2  # вещь, овца
даа2-беч1а  # что-нибудь
дабагъ  # сыромять
дабба  # тупица
давла  # добыча
даг1ба  # спор, тяжба
дад  # папа
дада  # пыль
дажал  # великан
дазв  # межевой камень
даимлъи  # постоянство
далил  # доказательство
данбагьве  # собрание
даража  # сан, воздаяние
дарам  # пятно, торговля, брачный союз
дарам-базар  # торговля
дарв  # лекарство
дарее  # шелковая ткань
дарц  # урок
дваргъ  # шум
джа2гулее  # качели
джа2ссусс  # шпион
джаав  # сетка
джаайл1в  # шея
джаваб  # ответ, ответственность
джаваблъи  # ответственность
джавгьар  # драгоценный камень
джага  # вишня
джагъаллъи  # неисправность
джагьлу  # неграмотный
джаджа  # семечко (мн., в плоде), зерна, наросты в виде шипов у животных
джаза  # наказание
джазире  # алжирка
джазиро  # алжирец
джазма  # экстаз
джазур  # встрепка
джайра2  # газель
джамаг1ат  # община
джан  # сила
джанавар  # зверь
джаназа  # покойник
джанах1  # коридор
джанв  # кружева, сетка (из проволоки)
джарв  # бурдюк
джардж  # крупа кукурузная
джах1да  # зависть, неприязнь
джах1даллъи  # враждебность
джеб  # валун
джи2сс  # облик
джигри-джага  # жостер
джидж  # цветок
джиджи2  # цветок
джидил  # дуга
джилдал  # переплет
джиргъи  # бубен
джу2джур  # баранка
джуз  # рел. одна тридцатая часть корана
дибир  # мулла, продолговатая бусинка в четках, Дибир (имя мужское)
дива2  # совет старейшин, суд, диван
дин  # вера
диц1аба  # колбасные изделия
додра  # водопад, ущелье, желоб
доо  # мольба
дорнийа  # подзорная труба, бинокль
ду2гъуз  # свинья, негодник (перен.)
дудукъ  # ядовитый гриб, злопыхательница (перен.)
дунийал  # вселенная, погода, жизнь
дунийал-г1алам  # весь мир
дур-дур  # звукоподр. ворчание
духьи  # духи
дуч  # лошадь
жугьут1е  # еврейка
жуж  # муравей, вошь
жужах1  # ад
жукъ  # щекотка
жукъбакъ  # подколенная ямка
жула  # ожерелье
жула2  # кизил
за2джибир  # имбирь
заа  # лед, град
заайли  # болезнь
завал  # пора расцвета молодости
загьур  # яд
загьур-закъум  # ядовитое средство
заде  # боль
заза  # колючий кустарник, колючка
заза2  # рябчик
зайда2  # поддон для сковороды
закаат  # закат
закуска  # закуска, салат
закъум  # отрава
зала  # прут
залача  # глист
зам-зам  # земзем, вкусная вода
замана  # время
замееш  # один из дружков жениха
зана  # вино
занв  # кусок
зара  # пылинка
зарал  # убыток
зарба  # парча
зарбу  # печатание
зах1малъи  # тяготы
зах1мат  # трудности
захъвлъи  # слепота, темнота
зва2звар  # звон
зва2зварак1в  # юла
зваргъ  # лязг
зее  # стекло, глазурь
зел  # вертушка
зергъва  # колокольчик
зигар  # стон, жалоба, соболезнование
зийан  # вред
зийарат  # паломничество, место паломничества
зикру  # зикр
зила  # старинное платье
зин  # корова, альчик в игре
зина  # прелюбодеяние
зини-цанаб  # подойник
зихъ  # щелка лучины
зокъа  # глиняный горшок
зораба  # прозвище долговязой женщины
зу2зур  # жужжание
зуз  # носик, дудочка, горловина зурны, воронка
зулму  # насилие
зум  # пробка, комочек съедобной травы
зумрут  # изумруд, Зумрут
зурийат  # порода, дети
зурма  # зурна
зух1мат  # увеселение с танцами
и2гилисе  # англичанка
и2гилисо  # англичанин
и2гьв  # вымя, веник
и2гьва  # годовалая коза
и2джитлъи  # подлость, бесчестье
и2кар  # отказ, отрицание
и2л1а  # калитка
и2л1в  # кизильник
и2лъа  # ремень
и2са  # сыр, творог
и2са-сол  # молочные продукты
и2ха  # овца
и2цв  # источник
и2ча  # корзина
игьа  # войско, толпа
игьва  # чабан
игьвалъи  # стадо, занятие пастуха
игьир  # водоем
идара  # управление
иджара  # аренда
избула  # одежда
измур  # бумазея
изну  # позволение
ии2  # проросшее зерно, солод
ик1влъе  # нужда
икве2  # свадьба, вечеринка
икве2-хеде  # еда
икрам  # поклон
икъбал  # удача
ила  # мать, туз
ила-има  # родители
ила-пийа2  # матка
илакьар  # свекровь, теща
илалъи  # материнство
илбис  # дьявол, хитрец
илхъи  # табун
илъатвлъи  # сиротство
им  # стебель
има  # отец
имакьар  # свекор, тесть
ималъи  # отцовство
имам  # имам, лицо
иман  # вера, почтительность
имтих1а2  # экзамен
ина  # дыра, окно
инал1в  # пазуха
инар  # бублик, тряпочный круг
инахв  # голенище
инибагьа  # осень
инибикьинаб  # чулок
инисинал1в  # внутренности
инкъилаб  # революция
инсан  # человек
инсанийат  # человечество
инсап  # справедливость, правосудие
ирга  # очередь, ряд
ирс  # наследство
иса  # башня
исаригъакь  # качели, куча чего-л.
исдаб  # по суеверным представлениям
испишка  # спички
исхъар  # сукно
итоо  # утюг
ихтийар  # право
ихтилат  # забава
иш  # дело
иш-пиша  # занятие
иша  # кобыла
ишан  # прицел, мишень
ишар  # знак
ишкал  # сомнение
йаб  # кляча
йагь  # дочь, девушка, женщина
йагьа  # проклятие
йагьлъи  # женственность
йайлухъ  # головной платок маленького размера, носовой платок, косынка
йак1в  # лебеда
йак1ва  # болезнь сердца, сердце
йак1ума  # шов
йакъийа  # якйя
йакъут  # яхонт
йакьелъа  # полночь
йакьил  # кость, останки, косточка
йакьукъ  # болезнь гортани
йалв  # сжатый хлеб, молотьба, обмолоченная масса
йалвгъодалаб  # гребок
йапанийе  # японка
йаравул  # тренировка
йарагъ  # оружие
йарагъ-матах1  # доспехи
йарима  # негодяй
йармук  # ярмарка
йас1  # кукурузные рыльца, струна, конский волос
йас1ум  # число
йасахъ  # подать
йасим  # отходная молитва
йасума  # мера
йах1  # терпение, честь
йах1-намус  # честь
йахаба  # мир
йахв  # мера сыпучих тел
йац  # сестра
йац1ум  # сустав
йацааб  # сестра
йачал  # пояс
йашав  # быт
йашал  # икринка лягушек, стая, бусы, четки, перевал
йащк1а  # ящик
йеб  # весна
йевл1агь  # баба-яга
йегъил  # бедро, ляжка
йегь  # вход
йегьи2  # год, небо
йегьи2л1къаав  # один год
йегьил1в  # порог
йез  # бронза
йези2к  # галоша
йекъа  # хребет
йекъмукъ  # потолок
йекьаба  # пахота
йекьак1ваб  # остатки сена
йекьв  # куница
йекьим  # пятерня
йекьуле  # любовница
йел1е  # походка
йела  # рука
йела-гъаб  # конечности
йела-кви2  # баран
йела-ч1ута  # козел
йелал1  # печень
йелв  # локоть
йелквам  # варежка, обшлаг
йелъа  # ночь, море
йелъа-милъ  # сутки
йелъаб  # ножны, чехол
йергъва  # иноходь
йергъва2  # одеяло стеганое
йес  # моль
йес1а  # пещера
йесим  # края пашни
йет1ана  # годовалый ягненок
йехама  # шнурок
йехас  # рехас
йехи2  # брак, лопата
йехил  # склон горы
йехил-зум  # дрема
йехилакьим  # сладкий корень
йехилалъи  # длина
йехъе-даа2  # запас
йехъи2  # борозда
йец1  # хлеб
йеци2  # горловина
йешмек  # потник
йигъама  # проигрыш
йик1в  # занозы на ярме, крюк
йик1ул  # ключ, замок
йик1ум-йац1ум  # суставы
йикъ  # планка
йикь  # мясо, нарост
йикьадахил  # ремень-привязь
йикьал  # бревно
йилалъи  # сырость
йилъама  # краситель
йилъи  # корм
йиркв  # юбка
йис1  # квасцы, жадюга
йис1а  # подреберье
йис1ад  # пахвины
йит1и  # разветвление реки, клочок суши
йихама  # поводок
йихе2  # обида
йич1а  # олень
йич1ама  # поворот
к1а2з  # платок
к1а2к1а  # то же
к1а2кьибаг1ар  # сорт раннеспелых груш
к1а2са  # женский головной убор
к1абди  # обвал
к1алт1в  # вход
к1алц1  # овес
к1амур  # арка
к1ап1ли  # капли
к1ара  # комар
к1арт  # висок
к1арчамлъи  # непослушание
к1ас1ара  # грязь, чушь
к1ат1а  # кончик курдюка
к1ат1ури  # гладкая и коротка шерсть
к1ач  # платье, рубашка
к1ач1ра  # болтушка
к1ва2гьа  # буза
к1ва2зара  # полая тыква, бритая голова
к1ва2к1варацв  # ящерица, мизинец
к1ва2кьа  # вилы
к1ва2кьмигъа  # уховертка, прозвище дерзкого человека
к1ва2ц  # пенек
к1ваб  # сметана
к1вар  # значимость
к1вах1  # лень
к1вела  # полоска
к1илик1а  # сережка, кольцо, серебряное кольцо, серьги, пробой
к1обара  # коряга
к1огь  # гав
к1ожул  # чуб
к1ок1а  # серебряная подвеска, сосулька
к1оо  # зоб
к1ор  # бугорок
к1ора-к1ва2ч1а  # камень
к1орак1влъи  # округлость
к1орат1в  # ягода
к1орзун  # пузатый подойник
к1орнийа  # буйволенок
к1орт  # осленок
к1от1ана  # кроха
к1оца  # кочка, выступ, остаток надломленной ветки, копчик, см. бечIй
к1оч1  # шишка
к1у2  # почка
к1ук1у2  # сосок, кончик носа, заостренный носок обуви
к1ук1ура  # кучка экскрементов
к1ум  # клок
к1ур-к1ур  # ропот
к1урула  # башенка
к1ус1  # щенок, поросенок
к1уса  # ноша
к1ут1арали  # чижик
ка2пит1  # конфета
ка2силар  # канцелярия
ка2сир  # консервы
каав  # ворота, двор
кабарат  # кабарат
кабардине  # кабардинка
кабардино  # кабардинец
кагьат  # бумага, обои, письмо, карты, документ, обои
казаке  # казачка
казако  # казак
казахе  # казашка
казахо  # казах
калам  # слово
калима  # слово
калмике  # калмычка
калоош  # галоша
карамалъи  # дар прорицания
карамат  # чудо
карв  # тут, марь
карду2  # картон
кардун  # кордон
кароот  # кровать
карт  # двор
картушка  # картофель
кастум  # костюм
ката2  # полотно
кашиш  # поп
кашка2  # шатун
ква2квал  # слива
ква2са  # ступня
кваа2  # лучина, смолистая древесина
кваа2-ц1аа  # свет, огонь
квагь  # половник, черпак
квакъи2  # браслет
квал-квал  # помеха, беспокойство
кван  # марена
кваналъи  # свет, зрение
кванихъа2  # человек
квараха  # скребок
кварв  # нитка, провод, усики
кваха  # рукав, рукавица
квахара  # дыра
квач1  # волна
квач1ил1  # угол
кваша  # лапа, камень
квекьа  # моток
квел  # сноп, связка, букет, загон
квелквам  # перевясло
квепе2лъи  # удобство
квербакъде  # помощь
квет1а  # приятная весть, вознаграждение
кви2  # баран
кеба  # шкура дохлого теленка, дохляк
кебек  # копейка
кедиб  # камень
кеп  # кейф, настроение, форма
кере2сал  # лиф, безрукавка
кеч1  # песня, стих
килиса  # церковь
кир  # воздаяние
кира  # груз
кирах1акъ  # арендная плата
киримдиши2  # крепдешин
киса  # карман
киц  # пословица
киц1в  # крючок, петля, петля, силки
кич1а  # крючок
коба  # железо, крючок дверной, железка, намаз
кож  # зуб, клык
кор  # общественная печь
корма  # корм
кос  # впадина
косум  # углубление
кот1а  # топор
кох  # скорлупа, раковина
ку2  # кормушка для овец
кулпат  # семья
кума  # утроба
кумак  # помощь
кумул  # кормушка для собаки
кус  # подвеска, мелкий песок
куса  # безбородый
кутак  # сила
куц  # форма, вид, правило
куц-беп  # вид
кучул  # губа, клюв, хоботок
къа2къа  # подземный камень
къа2ц1а  # винный уксус
къаав  # время, сезон
къаавда  # мор
къаай  # утварь, вещи, товары, двор
къаайда  # манера
къаб  # ярутка полевая
къабих1лъе  # скверность, скупость
къагьа  # чага
къадар  # судьба, норма
къадарлъи  # низость
къади  # кадий, Кади
къадур  # достоинство
къадур-къимат  # уважение
къазу-къоч1е  # кокон
къай-матах1  # вещи
къай-ц1аай  # вещи
къакъара  # козюля, неряха
къакъуча  # коротышка
къала  # бункер мельничный, коробок
къала2т1ар  # пенал
къалам  # карандаш
къам  # племя
къама  # гребень, козырек
къараив  # пуля, камешки
къаркъа  # лепешка
къаркъала  # тело
къарумлъи  # скупость
къас  # аппетит, намерение
къаса2лали  # порезник закавказский
къатв  # крышка, Силки
къва2къва  # горло, пучок чего-л.
къва2къва-цора  # пищевод
къва2къул1ун  # горло
къваагъа2  # ворона, пики, карга
къваайкьв  # подмышечная область
къваалъи  # теснина
къвакъват1ар  # кислятина, скряга
къвар-къвар  # шорох, урчание, хруст
къваригел  # надобность
къев  # пшеница
къелма  # сторона, к которой обращаются мусульмане во время молитвы, компас
къепа  # тюбетейка
